【裁判字號】    90,易,316
【裁判日期】    900716
【裁判案由】    竊盜
【裁判全文】
臺灣苗栗地方法院刑事判決                            九十年度易字第三一六號
    公  訴  人  臺灣苗栗地方法院檢察署檢察官
    被      告  甲○○
右列被告因竊盜案件，經檢察官提起公訴（九十年度偵字第一七三四號），本院判決
如左：
    主  文
甲○○竊盜，處有期徒刑參月，如易科罰金以參佰元折算壹日，緩刑貳年。
    事  實
一、甲○○於民國於九十年二月二十二日十七時許，利用曾任職於苗栗縣苗栗市○○
    路八二五號生活工場苗栗店店員之便，至該店訪友，見店內辦公室保險櫃未上鎖
    且內有以紙包裝之現金新台幣（下同）一萬五千六百三十七元，認有機可趁，竟
    起意圖為自己不法所有之竊盜犯意，將該紙袋（內有現金）藏放於該店內辦公室
    櫃子下之方式，將財物置於自己實力支配之下，再伺機欲將所竊得財物攜出店外
    ，嗣同日十九時該店店員鍾秋圓於清點時，察覺遭竊並於翌日（二十三日）報警
    ，嗣經同店店員丙○○於同年月二十五日十五時三十分許，在店內辦公室架子底
    下，尋獲失竊之財物交由該店店長乙○○處理而循線查獲上情。
二、案經苗栗縣警察局苗栗分局報請臺灣苗栗地方法院檢察署檢察官偵查起訴。
    理  由
一、訊據被告甲○○矢口否認有竊盜犯行，辯稱：伊當日是見同事們將錢放在保險櫃
    卻未上鎖，為提醒他們注意金錢事，才將該袋現金藏起來，伊並沒有要將錢帶走
    之意云云。然查，右揭事實，迭據被告於警訊中坦承係伊行竊，伊於當日獨自進
    入辦公室，開啟保險櫃，當時未上鎖，發現裏面有紙包著一包錢，伊因為害怕而
    不敢拿走，就將該包錢放於辦公室後方櫃子下面等語不諱，核與證人丙○○證述
    該袋現金確係於櫃子下面尋獲等語相符。雖被告於本院審理時陳稱：當時係因警
    員製作筆錄的問題，伊於警訊僅表達的是要藏起來，並沒有要偷的意思。然該份
    警訊筆錄有載明「右筆錄經被談話人親閱認無訛始簽名捺印」，並確經被告簽名
    及按捺指印，有該份九十年二月二十六日由苗栗縣警察局南苗派出所製作之筆錄
    附卷可稽，被告既經閱覽後簽名，堪認該份筆錄並無違其真意而製作，其所為自
    白係出於任意性，且與事實相符洵為可採，又另查證人即生活工場苗栗店店長乙
    ○○亦到庭證述被告一直並沒有說錢藏在哪裡，是店員丙○○掃地時看到錢藏在
    那裡，伊才打電話給被告，但被告並沒有承認錢是她藏的，後來伊從警局回來，
    被告才打電話告訴伊藏錢的事，第一通電話是因她害怕而沒有承認等情，亦顯見
    被告經證人詢問，仍因心虛而不敢告知證人實情，復核被告自承伊前服務生活工
    場苗栗店，伊了解店裏每天會清點收支，則其真意若只為提醒同事，為何不在當
    日該店盤點時告知同事情況，而係逕行離開，且於證人乙○○詢問時仍不告知實
    情，而係於事隔五日後，由證人丙○○發現被告藏錢處，是被告辯稱只是為提醒
    同事，顯違常情，委不足取。綜上事證明確，被告空言否認無非卸責，並不可取
    ，其犯行堪以認定。
二、核其所為，係犯刑法第三百二十條第一項之竊盜罪。爰審酌被告之犯罪動機、目
    的、手段，犯罪所生之危害、犯罪後於本院審理時反飾詞否認等一切情狀，量處
    如主文所示之刑，並諭知易科罰金之折算標準。末查，被告前未曾受有期徒刑以
    上刑之宣告，有台灣高等法院檢察署刑案紀錄簡覆表在卷可按，其經此教訓，當
    知警惕而無再犯之虞，本院綜核各情，認所宣告之刑以暫不執行為適當，併予宣
    告緩刑二年，以啟自新。
據上論斷，應依刑事訴訟法第二百九十九條第一項前段，刑法第三百二十條第一項、
、第四十一條第一項前段、第七十四條第一款，罰金罰鍰提高標準條例第一條前段、
第二條，判決如主文。
中      華      民      國    九十      年      七      月     十六     日
                                    臺灣苗栗地方法院刑事第一庭
                                            法  官  林  靜  雯
右正本證明與原本無異。
如不服本判決，應於判決送達後十日內向本院提出上訴狀( 應附繕本 )，上訴於臺灣
高等法院台中分院。
                                            書記官  歐  明  秀
中      華      民      國    九十      年      七      月     十七     日
附錄：
刑法第三百二十條
意圖為自己或第三人不法之所有，而竊取他人之動產者，為竊盜罪，處五年以下有期
徒刑、拘役或五百元以下罰金。
意圖為自己或第三人不法之利益，而竊佔他人之不動產者，依前項之規定處斷。
前二項之未遂犯罰之。


司法院資訊處製作；財團法人民間司法改革基金會備份。
